# 关于审计意见及审计范围

提问人：◆◇▁丅﹁秒、 时间：2017-01-04 10:14:38
请教陈老师，一家企业外地的子公司，由于某些原因被政府强制关闭人员被遣散，办公场地已被其他公司占用，母公司对其已经失去控制，且已经发布公告，此种情况适用什么样的报表编制基础？此公司为重要组成部分如果无法实施审计，其他公司是否还有必要审计 直接出具无法表示审计意见？

回答人：chenyiwei
1 、该子公司如已经丧失持续经营能力的，则按非持续经营基础编制报表。 2 、其他组成部分的审计程序仍应执行，不能因为对该子公司的问题可能已经达到对合并报表整体无法表示意见的程度就对其他组成部分不再实施审计。

提问人：◆◇▁丅﹁秒、 时间：2017-01-05 08:49:25
请教陈老师，只是其中一个公司丧失持续经营能力，其他子公司正常经营，合并报表也要按照非持续经营基础编制报表么？能否对其计提长期股权投资减值准备，然后按照持续经营基础编制报表？

回答人：chenyiwei
母公司合并报表仍按持续经营基础编制，不受个别子公司不能持续经营的影响。但如果丧失持续经营能力的是重大子公司，则需考虑该情况对集团合并主体自身持续经营能力的可能影响。

提问人：◆◇▁丅﹁秒、 时间：2017-01-06 08:07:27
好的 谢谢陈老师 此子公司收入占合并报表的85%，资产占74%，构成重要的子公司，这种情况合并报表要按照非持续经营基础编制么？

回答人：chenyiwei
要看该子公司清算后，集团还有无其他稳定的收益和业务来源以保持持续经营状态。